臺灣臺中地方法院刑事判決
110年度易字第1795號
公  訴  人  臺灣臺中地方檢察署檢察官
被      告  陳奎志




上列被告因竊盜等案件，經檢察官提起公訴（110年度偵字第
21201、24658號、25182號），本院判決如下：
    主    文
陳奎志犯如附表所示之罪，各處如附表「主文」欄所示之刑（含
主刑及沒收）。附表編號1、3所示主刑部分，應執行有期徒刑壹
年。
    犯罪事實
一、
(一)陳奎志意圖為自己不法之所有，基於竊盜之犯意，於民國
　　110年5月20日凌晨某時許，騎乘車牌號碼000-000號普通重
    型機車（登記車主為其母親徐寶蓮，下稱甲車）前往臺中市
    ○○區○○街0○0號對面道路停放，再徒步前往臺中市○○區○○街0
    號前，以客觀上足供兇器使用之六角扳手、老虎鉗拆除簡志
    恒所有、裝置在停放該處機車前輪上之Brembo廠牌、AK550
    型號、深灰色卡鉗1組〈價值據簡志恒稱為新臺幣（下同）55
    00元〉後而竊取之，得手後，隨即折返騎乘甲車離去。嗣經
    簡志桓發現失竊，報警處理，為警調閱監視器畫面循線追查
    而查獲。
(二)陳奎志意圖為自己不法之所有，基於竊盜、毀損之犯意，於
    110年5月24日凌晨0時55分許，先騎乘甲車前往臺中市○○區○
    ○路000號對面勘查陳瑞成向鍾協城商借使用而停放在該處之
    車牌號碼000-0000號大型重型機車（下稱丙車）後離去；於
    同日凌晨1時8分許，在臺中市○○區○○路000巷000號旁，為供
    其行竊財物規避警方查緝之用，而竊取李明煌所有、停放該
    處之233-HMN號普通重型機車（下稱乙車）之車牌1面，得手
    後旋即離去。嗣再騎乘甲車前往臺中市太平區光興路1432巷
    與1480巷附近，將其前開竊得之乙車車牌懸掛在甲車上，再
    騎乘甲車前往臺中市大里區工業四路與仁化路交岔路口附近
    停放後，步行前往上開丙車停放處，於同日凌晨1時41分許
    ，以客觀上足供兇器使用之六角扳手、老虎鉗拆除陳瑞成所
    有、裝置在丙車上之Brembo廠牌卡鉗1組(價值據陳瑞成稱為
    3萬3000元)後竊取之，於過程中，並剪斷丙車前輪ABS線而
    毀損之，足生損害於陳瑞成，隨即折返原路騎乘甲車離去，
    途中並更換回甲車車牌逃逸。嗣陳瑞成發現失竊，報警處理
    ，為警調閱監視器畫面比對循線追查而查獲。
二、案經臺中市政府警察局太平分局報告暨陳瑞成訴由臺中市政
    府警察局霧峰分局報告臺灣臺中地方檢察署檢察官偵查起訴
    。
    理    由
壹、證據能力部分：
    按刑事訴訟法第159條之5規定：「被告以外之人於審判外之
    陳述，雖不符前4條之規定，而經當事人於審判程序同意作
    為證據，法院審酌該言詞陳述或書面陳述作成時之情況，認
    為適當者，亦得為證據。當事人、代理人或辯護人於法院調
    查證據時，知有第159條第1項不得為證據之情形，而未於言
    詞辯論終結前聲明異議者，視為有前項之同意」，其立法意
    旨在於傳聞證據未經當事人之反對詰問予以核實，原則上先
    予排除，惟若當事人已放棄詰問或未聲明異議，基於證據資
    料愈豐富，愈有助於真實發現之理念，且強化言詞辯論原則
    ，法院自可承認該傳聞證據例外擁有證據能力。查本判決下
    列所引用未符合刑事訴訟法第159條之1至第159條之4規定之
    傳聞證據，業經本院於審理程序時當庭直接提示而為合法之
    調查，且檢察官、被告陳奎志均未於言詞辯論終結前聲明異
    議（見本院卷第60至62、98至100頁），本院審酌前開證據
    作成或取得之狀況，並無非法或不當取證之情事，且與待證
    事實具有關連性，認為以之作為證據應屬適當，揆諸上開規
    定，自均具有證據能力。又本判決下列所引用之其餘非供述
    證據，並無證據證明係實施刑事訴訟程序之公務員因違背法
    定程序所取得，依同法第158條之4規定之反面解釋，亦均具
    有證據能力。
貳、實體部分
一、認定犯罪事實所憑之證據及理由： 
　　就上開犯罪事實，業據被告於警詢、偵訊及本院審理程序時
    均坦承不諱（見21201號偵卷第37至40、71至73頁、24658號
    偵卷第35至45頁、25182號偵卷第33至35頁、本院卷第59、
　　64、102至103頁），核與被害人簡志恒、李明煌、告訴人陳
    瑞成於警詢時證述之情節（見21201號偵卷第42至42頁、
　　24658號偵卷第47至50頁、25182號偵卷第37至38頁）大致相
    符，並有員警職務報告、現場及路口監視器錄影畫面截圖、
    被告特徵與監視器錄影畫面比對圖、車輛詳細資料報表（
　　289-KZR、車主徐寶蓮）、臺灣臺中地方檢察署辦案公務電
    話紀錄表（詢問被害人簡志恒機車卡鉗如何安裝、拆除）、
    現場監視器錄影畫面截圖、監視器錄影畫面光碟（見21201
    號偵卷第35、43至46、51、75至79頁及卷附光碟存放袋）、
    員警職務報告書、車輛停放位置現場照片、車輛ABS線遭毀
    損前/後照片、路口監視器錄影畫面截圖、臺中市政府警察
    局霧峰分局仁化派出所受理各類案件紀錄表、臺中市政府警
    察局霧峰分局仁化派出所受（處）理案件證明單、失車-案
    件基本資料詳細畫面報表、車輛詳細資料報表（NMU-5567、
    李明煌）（見24658號偵卷第33至34、53至99、103頁）、員
    警職務報告、失竊現場照片、路口監視器錄影畫面截圖、
　　289-KZR車輛外觀及車牌近拍照片、車輛詳細資料報表（233
    -HMN、李明煌）（見25182號偵卷第31、41至47、51頁）等
    在卷可稽。足徵被告前揭自白與事實相符。本案事證明確，
    被告前開犯行均洵堪認定，應依法論科。
二、論罪科刑：
(一)核被告就犯罪事實一、(一)所為，係犯刑法第321條第1項第
    3款之攜帶兇器竊盜罪；就犯罪事實一、(二)所為，則係犯
    刑法第320條第1項之竊盜罪、同法第321條第1項第3款之攜
    帶兇器竊盜罪及同法第354條之毀損罪。
　　至檢察官原起訴意旨雖認被告就犯罪事實一、(一)及犯罪事
    實一、(二)竊取告訴人陳瑞成機車卡鉗部分，係犯刑法第32
    0條第1項之竊盜罪等語，惟欲竊取裝置於機車上之卡鉗，當
    須使用工具為之，而無法徒手拆卸，此亦經被告於本院審理
    程序時坦認有使用跟前案一樣之六角扳手、老虎鉗等工具在
    案（見本院卷第102頁），此部分與起訴犯罪事實之基本社
    會事實同一，當為起訴效力所及，本院自得審理裁判，此並
    經本院於審理程序時當庭告知被告就前開部分亦可能係涉犯
    刑法第321條第1項第3款之攜帶兇器竊盜罪（見本院卷第103
    頁），已給予被告辯明之機會，而無礙其訴訟防禦權之行使
    ，爰依法變更起訴法條。就犯罪事實一、(二)被告竊取告訴
    人陳瑞成機車卡鉗部分，被告於竊取丙車卡鉗之過程中而毀
    損該車ABS線，顯係基於竊取丙車卡鉗之單一目的，應認係
    基於同一犯罪計畫而實行，於法律上應評價其數舉動為一行
    為觸犯罪罪名之想像競合犯，應從一重之加重竊盜罪處斷。
    被告前因竊盜案件，分別經本院以：①106年度易字第4766號
    判決判處有期徒刑3月確定；②107年度易字第785號判決有期
    徒刑8月確定；③107年度易字第2253號判決有期徒刑4月確定
    ；④107年度簡字第1592號判決判處有期徒刑5月確定，前開
    案件嗣經本院以108年度聲字第1736號裁定定應執行有期徒
    刑 1年2月確定，於108年7月15縮短刑期假釋出監，108年12
    月4日縮刑期滿假釋未經撤銷，視為執行完畢，有臺灣高等
    法院被告前案紀錄表在卷可稽，是被告受有期徒刑執行完畢
    後，5年以內故意再犯本件有期徒刑以上之罪，為刑法第47
    條第1項規定之累犯，考量被告於前案所犯亦為竊盜罪，惟
    其卻對先前所受刑之執行欠缺感知，而再為本案竊盜犯行，
    足徵其對先前所受刑之執行欠缺感知、刑罰反應力薄弱，並
    審酌被告本案犯行所顯現之惡性程度，爰參酌司法院大法官
    會議釋字第775號解釋意旨，依刑法第47條第1項規定，加重
    其刑。被告前開所犯3次竊盜犯行，犯意各別，行為互殊，
    應予分論併罰。
(二)爰審酌被告分別於110年5月20日凌晨某時許，竊取被害人簡
    志恒所有、裝置在機車上之Brembo廠牌、AK550型號、深灰
    色卡鉗1組（價值據簡志恒稱為5500元）；又於110年5月24
    日凌晨1時27分許前之某時許，竊取被害人李明煌所有之乙
    車車牌1面；另於110年5月24日凌晨0時55分許，以前開竊得
    乙車車牌作為掩飾，竊取告訴人陳瑞成向鍾協城商借使用之
    丙車上所裝置之Brembo廠牌卡鉗1組(價值據陳瑞成稱為3萬3
    000元)，並毀損丙車之前輪ABS線，迄未能與告訴人、被害
    人等調解成立、賠償損害等節；兼衡被告自述國中畢業之教
    育智識程度，之前從事臨時工、未婚之生活狀況（見本院卷
    第65頁），犯後尚能坦承全部犯行等一切情狀，分別量處如
    附表所示之刑，並就附表編號2部分，諭知易科罰金之折算
    標準。復考量被告所犯屬同質性之竊盜罪，爰就附表編號1
    、3所示不得易科罰金部分，定其應執行之刑如主文所示。
(三)末查，被告本案竊得被害人簡志恒所有之Brembo廠牌、AK55
    0型號、深灰色卡鉗1組、被害人李明煌所有之乙車車牌1面
    、告訴人陳瑞成所有之Brembo廠牌卡鉗1組，自均屬被告本
    案竊盜犯行之犯罪所得，雖未據扣案，仍應依刑法第38條之
    1第1項、第3項規定，於被告各次所犯罪名項下，宣告沒收
    ，於全部或一部不能沒收或不宜執行沒收時，追徵其價額。
    另查未扣案之六角扳手、老虎鉗，雖為被告本案竊盜機車卡
    鉗所用之物，然卷內無證據證明該等物品為被告所有且現仍
    存在，爰不予宣告沒收，附此敘明。
據上論斷，應依刑事訴訟法第299條第1項前段、第300條，刑法
第321條第1項第3款、第320條第1項、第354條、第47條第1項、
第41條第1項前段、第55條、第51條第5款、第38條之1第1項、第
3項，判決如主文。
本案經檢察官郭景銘提起公訴，檢察官劉世豪到庭執行職務。
中　　華　　民　　國　　110 　年　　11　　月　　30　　日
                  刑事第九庭    法  官  陳怡珊
以上正本證明與原本無異。
如不服本判決應於收受判決後20日內向本院提出上訴書狀，並應
敘述具體理由；其未敘述上訴理由者，應於上訴期間屆滿後20日
內向本院補提理由書（均須按他造當事人之人數附繕本）「切勿
逕送上級法院」。
                                書記官  吳韻聆
中　　華　　民　　國　　110 　年　　11　　月　　30　　日
附錄本案論罪科刑法條
中華民國刑法第321條
犯前條第1項、第2項之罪而有下列情形之一者，處6月以上5年以
下有期徒刑，得併科50萬元以下罰金：
一、侵入住宅或有人居住之建築物、船艦或隱匿其內而犯之。
二、毀越門窗、牆垣或其他安全設備而犯之。
三、攜帶兇器而犯之。
四、結夥三人以上而犯之。
五、乘火災、水災或其他災害之際而犯之。
六、在車站、港埠、航空站或其他供水、陸、空公眾運輸之舟、
    車、航空機內而犯之。
前項之未遂犯罰之。
中華民國刑法第320條
意圖為自己或第三人不法之所有，而竊取他人之動產者，為竊盜
罪，處5年以下有期徒刑、拘役或50萬元以下罰金。
意圖為自己或第三人不法之利益，而竊佔他人之不動產者，依前
項之規定處斷。
前二項之未遂犯罰之。
中華民國刑法第354條
毀棄、損壞前二條以外之他人之物或致令不堪用，足以生損害於
公眾或他人者，處2年以下有期徒刑、拘役或1萬5千元以下罰金
。
附表：
編號 犯罪事實 主文    主刑 沒收 1 犯罪事實欄一、 (一) 陳奎志犯攜帶兇器竊盜罪，累犯，處有期徒刑捌月。 未扣案之Brembo廠牌型號AK550之卡鉗壹組，沒收，於全部或一部不能沒收或不宜執行沒收時，追徵其價額。 2 犯罪事實欄一、 (二) 陳奎志犯竊盜罪，累犯，處有期徒刑肆月，如易科罰金，以新臺幣壹仟元折算壹日。 未扣案之233-HMN號機車車牌壹面，沒收，於全部或一部不能沒收或不宜執行沒收時，追徵其價額。 3 犯罪事實欄一、 (二) 陳奎志犯攜帶兇器竊盜罪，累犯，處有期徒刑玖月。 未扣案之Brembo廠牌卡鉗壹組，沒收，於全部或一部不能沒收或不宜執行沒收時，追徵其價額。